臺灣雲林地方法院刑事判決　　　　　　100年度交易字第174號
公　訴　人　臺灣雲林地方法院檢察署檢察官
被　　　告　蔡秉麟
上列被告因公共危險案件，經檢察官提起公訴（100 年度偵字第
4515號），被告於本院準備程序進行中，就被訴事實為有罪之陳
述，經本院告知簡式審判程序意旨，並聽取公訴人及被告之意見
後，本院合議庭裁定由受命法官獨任依簡式審判程序審理，並判
決如下：
    主      文
蔡秉麟犯不能安全駕駛動力交通工具罪，累犯，處有期徒刑柒月
。
    事實及理由
一、犯罪事實：
  (一)蔡秉麟前於民國95年間，因槍砲彈藥刀械管制條例案件，經
    本院以95年度港簡字第359 號判決判處有期徒刑4 月確定，
    經減刑為有期徒刑2 月，97年3 月6 日執行完畢出監。
  (二)蔡秉麟於100 年6 月9 日晚上7 時20分許起，在雲林縣北港
    鎮好收里口庄某友人住處飲酒若干，嗣已達不能安全駕駛動
    力交通工具之狀態，仍於同日晚上9 時15分至20分期間之某
    時，騎乘車號AAT-970 號重型機車，自前揭處所出發，沿雲
    林縣北港鎮好收里口庄由東往西行駛，於同日晚上9 時20分
    許，行經雲林縣北港鎮○○里○○路口庄45號電桿前時，因
    酒後控制力降低，行車不穩，不慎失控人車倒地並因此受傷
    。嗣經警據報前往處理，並將蔡秉麟送醫且施以抽血檢驗，
    結果發現血液中酒精含量達477.7mg/dl（換算呼氣酒精濃度
    值約為2.38mg/l）。
二、認定犯罪事實所憑之證據及理由：
  (一)本案被告蔡秉麟所犯之罪，係死刑、無期徒刑、最輕本刑為
    3 年以上有期徒刑以外之罪，其於準備程序就前揭被訴事實
    為有罪之陳述，經受命法官告知簡式審判程序之旨，並聽取
    其與公訴人之意見後，本院合議庭裁定，依刑事訴訟法第27
    3 條之1 規定，由受命法官獨任進行簡式審判程序，是本案
    之證據調查，依刑事訴訟法第273 條之2 規定，不受同法第
    159 條第1 項、第161 條之2 、第161 條之3 、第163 條之
    1 及第164 條至第170 條規定之限制，合先敘明。
  (二)上開犯罪事實，業據被告於警詢、偵訊、本院審判程序中坦
    承不諱，並於本院準備程序時自承：當時只騎一下子就跌倒
    了，應該不到5 分鐘，我記得很快，後來就沒什麼印象了等
    語，且有道路交通事故現場圖、道路交通事故調查報告表(一)
    、(二)、財團法人中醫藥大學北港附設醫院100 年6 月9 日檢
    驗檢查報告單、刑法第185 條之3 案件測試觀察紀錄表、雲
    林縣警察局舉發違反道路交通管理事件通知單及現場照片6
    張在卷可稽（見偵卷第5 、7-16頁）。按刑法第185 條之3
    規定所謂「不能安全駕駛」，係抽象危險犯，並不以發生具
    體危險為必要，對於呼氣酒精濃度已達每公升0.55毫克（0.
    55mg/l）以上，肇事率為一般正常人之10倍，應認已達不能
    安全駕車之標準，此業經法務部88年5 月18日以法88檢字第
    001669號函告週知，而本件被告係於上揭時地肇事後送醫救
    治經抽血檢驗所測得之被告血中酒精濃度高達477.7mg/dl，
    換算呼氣酒精濃度為2.38mg/l，足認被告當時顯已達不能安
    全駕駛之情狀。是被告之自白核與事實相符，自可採為論罪
    科刑之依據，從而，本件事證已臻明確，被告犯行洵堪認定
    ，應予依法論科。
三、論罪科刑之理由：
  (一)核被告蔡秉麟所為，係犯刑法第185 條之3 不能安全駕駛動
    力交通工具罪。又被告前受有期徒刑之執行完畢後，5 年內
    故意再犯本件有期徒刑以上之罪，為累犯，應依刑法第47條
    第1 項規定加重其刑。又依卷附雲林縣警察局道路交通事故
    肇事人自首情形紀錄表所載，被告固「到醫院詢問時坦承騎
    車肇事」，惟另依卷附刑法第185 條之3 案件測試觀察紀錄
    表記載，查獲原因為「事故處理發現」（見偵卷第6-7 頁）
    ，尚非因被告自首而查獲，足見警員業已發覺其服用酒類不
    能安全駕駛而駕駛之行為後，被告始就上開犯行自白，故本
    案被告尚無成立自首可言，附此敘明。
  (二)爰審酌：酒精成分對人之意識能力具有不良影響，超量飲酒
    後會導致對週遭事務之辨識及反應能力較平常狀況薄弱，對
    利用道路往來之人車均生高度危險性，且被告確因酒後駕車
    控制力降低，行車不穩，因而失控人車倒地並因此受傷。而
    被告前於90年間即因公共危險案件經本院以91年度港交簡字
    第2 號判決判處有期徒刑6 月，嗣於98年間復因公共危險案
    件，經本院以98年度港交簡字第65號判決判處有期徒刑6 月
    確定。被告前已有2 次公共危險犯行，卻屢不知悔改而三犯
    本案，又其自承之所以再犯本案犯行，是因為前次公共危險
    案件即將入監服刑，心情不好故才喝酒，再參酌其抽血檢驗
    所測得之血中酒精濃度高達477.7mg/dl，換算呼氣酒精濃度
    為2.38mg/l，顯見被告非但無法從過往經驗記取教訓，甚至
    越演越烈，自制力甚差，意志不堅，惟念及被告犯後坦承犯
    行，態度尚可，及兼衡其高職肄業之智識程度，有正當工作
    ，原於臺電外包商開怪手，後因職業災害改至中華電信工作
    ，每月收入約有新臺幣3 萬多元，已離婚，育有1 女，目前
    就讀護專，此外，家中尚有父、母等一切情狀，認檢察官求
    處不得易科罰金之刑尚稱允當，爰量處如主文所示之刑。
四、應適用之法律：
  (一)刑事訴訟法第273 條之1 第1 項、第299 條第1 項前段。
  (二)刑法第185 條之3 、第47條第1項。
  (三)刑法施行法第1 條之1 第1 項。
本案經檢察官吳淑娟到庭執行職務
中    華    民    國  100     年    10    月    28    日
                  刑事第一庭  法  官  謝 宜 雯
以上正本證明與原本無異。
如不服本判決應於收受送達後10日內向本院提出上訴書狀，並應
敘述具體理由；其未敘述上訴理由者，應於上訴期間屆滿後20日
內向本院補提理由書（均須按他造當事人之人數附繕本）「切勿
逕送上級法院」。
                              書記官  林 美 鳳
中    華    民    國  100     年    10    月    28    日
附錄本判決所適用之法條：
中華民國刑法第185條之3
服用毒品、麻醉藥品、酒類或其他相類之物，不能安全駕駛動力
交通工具而駕駛者，處1 年以下有期徒刑、拘役或科或併科15萬
元以下罰金。